# 关于投资企业与联营企业合营企业内部交易的实务问题的处理

提问人：oyyc2018 时间：2022-07-21 09:58:26
A公司与其联营企业、合营企业有内部交易，且A公司有子公司需要编制合并报表，那么在A公司合并报表编制的实务工作中，是否会去做借：长期股权投资贷：存货
或
借：营业收入
贷：营业成本
贷：投资收益
这样的分录
如果有，那么如果是提供服务的企业，没有存货，那第一个分录又应该如何处理？

回答人：chenyiwei
1 、合并报表层面需要这样处理。
2 、如果是提供服务的企业，没有存货，则表明期末没有未实现的逆流交易损益（一方已确认收入和成本，一方已列入成本费用），所以在个别报表层面不需要进行逆流交易损益的抵销处理，合并报表层面也不需要调整。
即，合并报表层面针对逆流交易的调整，仅针对期末尚未实现的逆流交易损益。已实现损益对应的逆流交易在个别报表和合并报表层面都是不需要调整的，这一点与顺流交易不同。顺流交易即使是已实现损益的，在合并报表中还需要做借：营业收入，贷：营业成本，贷：投资收益。